臺灣臺中地方法院刑事判決　　　　　　 100年度訴字第2169號
公　訴　人　臺灣臺中地方法院檢察署檢察官
被　　　告　陳彥伶
被　　　告　劉曉莉
上列被告因妨害風化案件，經檢察官提起公訴（100年度偵字第
10998號），本院判決如下：
    主    文
陳彥伶、劉曉莉共同意圖使女子與他人為猥褻之行為，而容留以
營利，陳彥伶處有期徒刑陸月，劉曉莉處有期徒刑肆月，如易科
罰金，均以新臺幣壹仟元折算壹日。扣案之帳冊、客戶名冊、電
話簿、對帳單各壹本及對帳單壹張均沒收。
    犯罪事實
一、陳彥伶為址設在臺中市○區○○路1段463號「南方宴養生會
    館」之實際負責人，其自民國100年2月20日起，僱用劉曉莉
    為員工，2人基於共同意圖使女子與他人為猥褻行為，而予
    媒介、容留以營利之犯意聯絡，由劉曉莉負責在櫃台接待客
    人，再為客人說明消費方式與價錢，並引導客人到包廂內等
    候，以媒介及容留店內成年女子為不特定男客從事俗稱「半
    套」（即應召女子以手撫摸男客性器官，直至男客射精為止
    ）之猥褻行為，每次按摩1節60分鐘，收費新臺幣（下同）
    800元、一次消費2節按摩，如有半套性交易，另加收400元
    ，合計2000元，而由陳彥伶與性交易服務女子以4:6之比例
    分得消費款，即陳彥伶從中獲取800元，其餘則歸負責性交
    易服務之女子，2人即以此方式營利。客人丘偉明於100年4
    月29日晚上前往南方宴養生會館消費，即由劉曉莉將其帶往
    該養生會館A9包廂，並向丘偉明介紹上開消費方式後，媒介
    該館內成年女子許淑貞為丘偉明進行3節按摩及半套性交易
    （消費金額合計2800元），迨至100年4月30日凌晨1時許，
    丘偉明與許淑貞完成半套性交易後，為警在上址執行搜索而
    查獲，並扣得帳冊、客戶名冊、電話簿、對帳單各1本及對
    帳單1張等物。
二、案經臺中市政府警察局第一分局報請臺灣臺中地方法院檢察
    署檢察官偵查起訴。
    理    由
壹、證據能力：
一、按被告以外之人於審判外之言詞或書面陳述，除法律有規定
    者外，不得作為證據；惟被告以外之人於偵查中向檢察官所
    為陳述，除顯有不可信之情況者外，得為證據，刑事訴訟法
    第159 條第1項、第159條之1第2項定有明文。蓋因檢察官與
    法官同為司法官署，且檢察官代表國家偵查犯罪，依法有訊
    問被告、證人及鑑定人之權力，且須對被告有利、不利之情
    形均應注意，況徵諸實務運作，檢察官實施刑事偵查程序，
    亦能恪遵法定程序之要求，不致有違法取證情事且可信度極
    高，是被告以外之人前於偵查中已具結而為證述，除反對該
    項供述得具有證據能力之一方，已釋明「顯有不可信之情況
    」之理由外，不宜以該證人未能於審判中接受他造之反對詰
    問為由，即遽指該證人於偵查中之陳述不具證據能力，方符
    前揭法條之立法意旨。查本案證人丘偉明於檢察官偵訊時經
    具結之陳述，業經具結，被告等既未爭執其證據能力，亦未
    釋明該證人之偵訊證述有何「顯不可信之情況」，依上開說
    明，證人丘偉明於偵訊時之證述自有證據能力。
二、次按被告以外之人於檢察事務官、司法警察官或司法警察調
    查中所為之陳述，與審判中不符時，其先前之陳述具有較可
    信之特別情況，且為證明犯罪事實存否所必要者，得為證據
    ，刑事訴訟法第159條之2定有明文，而所謂「前後陳述不符
    」之要件，應就前後階段之陳述進行整體判斷，以決定其間
    是否具有實質性差異，惟無須針對全部陳述作比較，陳述之
    一部分有不符，亦屬之。查本案證人許淑貞於警詢時所為之
    陳述，經核與其於本院審理中所為之證述有部分不符，但本
    院審酌其於警詢時所為之上開陳述距案發日較近，當時記憶
    自較深刻，可立即反應所知，不致因時隔日久而遺忘案情；
    且較無來自被告或其他成員同庭在場之壓力而出於虛偽不實
    之指證，或事後串謀而故為迴護被告之機會，且證人許淑貞
    於警詢所述均出於其自由意志，並沒有遭警方刑求逼供，該
    筆錄業經證人許淑貞於警詢後親閱朗讀無訛後親自簽名按指
    印，亦有其警詢筆錄可稽（見100年度偵字第10998號卷第44
    頁）。證人許淑貞於本院審理中作證時，對於警詢時其就按
    摩及半套性交易等消費如何收費及半套性交易之內容為何，
    伊與店家如何分取按摩及半套性交易之費用等情之供述，明
    確證稱伊所言實在（見本院卷第27頁背面），堪認其警詢陳
    述係出於其真意。證人許淑貞雖另證稱警察說你就趕快承認
    吧就不會讓大家在那裡耗時間等語，惟並無證據可證明警員
    有施以強暴脅迫等不法手段，而證人即參與執行搜索之警員
    王飛堂於本院證稱：「（你們當時有無進入包廂執行搜索勤
    務?）有，我們進入「南方宴養生會館」後，我們有問劉曉
    莉，我們跟她講說今日的目的，問她負責人是哪一位，她回
    答說不在，出外買東西。我們其他的人在A9包廂外有聽到男
    女對話的聲音，我們就在外面等，大概約在凌晨1時15分許
    ，他們打開房門出來，我們就將他們兩人隔離分開訊問，得
    知他們有從事色情交易。當時是由我問證人丘偉明，他說他
    們確實有從事半套性交易。當時我有問丘偉明多少錢，他說
    2800元，當時跟我講所謂的半套性服務，就是打手槍」、「
    （查獲許淑貞時，許淑貞當時有無跟你們承認她有替丘偉明
    從事半套性行為？）剛開始沒有，後來我們帶她到跟丘偉明
    對質，之後許淑貞就承認說有與丘偉明從事半套性交易，許
    淑貞說有幫丘偉明打手槍，這是我當場聽到的。價格部分我
    沒有聽到。筆錄是派出所的員警做的」（見本院卷第43頁）
    ，可見警員從客人丘偉明之供述得知許淑貞與丘偉明進行半
    套性交易後，經過許淑貞與丘偉明對質後，證人許淑貞即供
    出本案性交易事實，是亦難認警方有以誘導等不法方式使證
    人許淑貞陳述事實。揆諸上開說明，證人許淑貞於警詢時所
    為之陳述，客觀上應具有較可信之特別情況，且其警詢之陳
    述關涉被告等涉有本案妨害風化犯行，陳述內容完整，而為
    證明本案犯罪事實存否所必要，依上述規定，證人許淑貞於
    警詢時所為之陳述，自得為證據。
三、按當事人、代理人或辯護人於法院調查證據時，知有第159
    條第1項不得為證據之情形，而未於言詞辯論終結前聲明異
    議者，視為有前項之同意，刑事訴訟法第159條之5第2項定
    有明文，乃係基於證據資料愈豐富，愈有助於真實發現之理
    念，酌採當事人進行主義之證據處分權原則，並強化言詞辯
    論主義，透過當事人等到庭所為之法庭活動，在使訴訟程序
    順暢進行之要求下，承認傳聞證據於一定條件內，得具證據
    適格。經查證人丘偉明於警詢之陳述，固屬傳聞證據。惟檢
    察官、被告等迄本院言詞辯論終結前，既均未爭執證人丘偉
    明之警詢陳述之證據能力，亦未聲明異議，本院審酌上開證
    據資料製作時之情況，尚無違法不當及證明力明顯過低之瑕
    疵，亦認為以之作為證據應屬適當，揆諸前開規定，證人丘
    偉明於警詢之陳述應認有證據能力。
貳、實體方面：
一、訊之被告陳彥伶及劉曉莉均矢口否認有上開妨害風化之犯行
    ，被告陳彥伶辯稱：伊於100年2月份，以20萬元，向「陳小
    姐」頂下這家店經營，而伊有向公司美容師說不可以與男客
    從事性交易，如果有做，就是開除云云；被告劉曉莉則辯稱
    ：伊與被告陳彥伶是好朋友，從100年2月20日開始在這家店
    工作；於100年4月29日晚間10時30分許，伊帶男客丘偉明前
    往店內A9包廂，因為丘偉明說他來過，所以伊沒有向丘偉明
    介紹店內消費方式，伊沒有媒介小姐從事性交易服務，許淑
    貞與男客在包廂內從事性交易，那是小姐個人行為，伊不知
    情云云。經查：
  (一)被告陳彥伶為址設在臺中市○區○○路1段463號「南方宴養
    生會館」之實際負責人，被告劉曉莉則自100年2月20日起，
    受其雇用為該店內之員工等情，業據被告陳彥伶、劉曉莉供
    述在卷，復有臺中市政府經濟發展局100年1月28日中市經商
    字第1000600825號函及商業登記抄本可按，自堪信憑。
  (二)另證人即男客丘偉明於警詢證稱：「我於100年4月30日1時
    40 分左右在臺中市○區○○路一段463號南方宴養生會館A9
    號房內被警查獲。我與女子許淑貞從事半套性交易」、「是
    由櫃臺女子劉曉莉帶我至A9號房間之後，女子許淑貞就到我
    房間替我服務」、「我是於100年4月29日22時30分進入該店
    。消費內容按摩第1小時新台幣800元，第2小時1200元即可
    從事半套事性交易（俗稱打手槍）」、「是由女子許淑貞用
    手上下抽動我的生殖器官直到射精，有完成交易」等語（見
    偵查卷第47、48頁），於偵訊時具結證稱：「我去過南方宴
    2 次，第2次去南方宴被警察查獲，第2次去時由劉曉莉幫我
    介紹服務項目」、「伊與被告劉曉莉、陳彥伶沒有金錢往來
    、債務糾紛」、「當天就是許淑貞與我做性交易，做半套，
    用手幫我生殖器弄到射精」、「當天是劉曉莉替我介紹與許
    淑貞做性交易」、「當天我一走進店內，就是劉曉莉從櫃台
    走出來向伊介紹，他直接將我帶去房間，說按摩1節800元，
    第1節是指壓，如果半套的話要加400，也就是需付2000元（
    即2節共計1600元加上400元），當天我還有做第3節，...
    ，所以我當天的消費是2800元」「做半套是帶我進去的劉曉
    莉介紹，小姐進來時也有講消費方式」等語（見偵查卷第16
    6頁、第167頁）；於本院審理時結證稱：「（是否有於100
    年4月29日晚上到臺中市○區○○路1段463號的南方宴養生
    會館消費?）有，是在當天晚上去的」、「是在場的劉曉莉
    帶我到包廂去的」、「即在場的劉曉莉跟我介紹消費的方式
    及價錢」、「劉曉莉跟我說按摩的話第一節是800元，如果
    要繼續，第二節也要800元，如果要特別服務即有關於打手
    槍服務的話，要另外加400元。當天我作三節，且有加400元
    的特別服務費，消費總共是2800元」、「（所以你當天在包
    廂內，服務小姐有幫你做打手槍的服務?）是」、「（當時
    是那位小姐幫你做打手槍的服務?）我不知道她的名字，她
    的編號是11號（按係許淑貞）」、「（警方在100年4 月30
    日凌晨1時40分左右，到南方宴養生會館A9號包廂內執行勤
    務時，服務小姐是否已經幫你做完打手槍的服務?）已經服
    務完了，我有射精」等語（見本院卷第39頁背面、第40 頁
    ）；而證人許淑貞於警詢證稱：「（警方進入中市○區○○
    路一段46 3號A9包廂內取締時，當時情形為何?）我當時與
    男客（丘偉明）剛在做完半套性交易完畢後，剛好在喝酒聊
    天」、「平常服務時間為一節60分鐘，收費為新台幣八百元
    ，小姐實拿500元、店家分300元，服務內容是第一小時是指
    壓，第二個小時是油壓，在做滿二小時後，客人如有再買第
    三小時我才會幫客人做半套性交易服務，半套性交易服務就
    是先幫客人脫下內褲，幫他上我自備的潤滑油，用我的手幫
    客人的生殖器上下套弄直至射精為止。今日男客（丘偉明）
    總共消費2 800元，我實拿1700元、店家分1100元」、「我
    與陳彥伶、劉曉莉他們二人沒有仇恨，也沒有金錢糾紛」等
    語（見偵查卷第43、44頁）。證人丘偉明、許淑貞上開證述
    情節大致相符，而渠等既均與被告等無怨隙，當無故意設詞
    誣陷之理。參以扣案之帳冊（見偵查卷第65至73頁），係店
    內小姐與店方對帳的業績簿，業據證人許淑貞於本院證述明
    確（見本院卷第28頁背面），依該帳冊關於4月份之記載，
    確顯示多筆「2000」、「6000」、「3600」、「2800」等金
    額（見偵查卷第71、72、73頁），上開各金額即為800之倍
    數外加400而得之數額，而被告陳彥伶於偵訊時供稱（你們
    如何與美容師拆帳）我們是六四拆帳，公司四，美容師六（
    見偵查卷第17 3頁），證人許淑貞於本院審理時亦證稱：（
    你替客人丘偉明從事服務，與店家如何拆帳?）六四拆，我
    六，店家四等語（見本院卷第27頁），由此可知，被告陳彥
    伶負責經營之南方宴養生會館確有媒介、容留店內小姐為半
    套性交易以營利無訛。而證人許淑貞於本院亦證稱是劉曉莉
    帶客人丘偉明到A9包廂裡面，剛好排到我的班，是劉曉莉跟
    我說的等語（見本院卷第25頁背面），被告劉曉莉亦供承伊
    帶丘偉明到A9包廂乙節，衡諸常情，被告劉曉莉當為該店負
    責接待客人之人，其除帶客人至包廂外，通常應會並向客人
    介紹店內消費方式，否則店方豈知該客人要為如何之消費?
    是證人丘偉明所證述是由櫃臺女子劉曉莉帶伊至A9號房間之
    後，向伊介紹包括半套性交易等消費內容及價錢等情，應符
    常情而可採。綜上事證，堪認證人丘偉明於10 0年4月29 日
    晚上前往南方宴養生會館消費，即由劉曉莉將其帶往該養生
    會館A9包廂，並向丘偉明介紹上開消費方式後，媒介該館內
    成年女子許淑貞為丘偉明進行3節按摩及半套性交易。
    則被告陳彥伶、劉曉莉顯有行為分擔及犯意聯絡，堪以認定
    。
  (三)證人許淑貞於本院另證稱伊應徵時，店家有告知伊不可以與
    客人做色情交易。是伊向客人介紹消費方式及價格，消費一
    小時八百元，如使用精油，一瓶二百元，通常是我們自己向
    客人介紹。那時是客人（丘偉明）要求伊幫他做半套性服務
    ，他（丘偉明）私下給伊五百元，他是先給伊五百元，伊先
    收錢後，再偷偷幫他做的，不能讓公司知道云云。然此與其
    於警詢時所證述及證人丘偉明上開證述等情節迥異，而南方
    宴養生會館確有容留、媒介店內女子與客人為半套性交易以
    營利，已如上述。證人許淑貞證稱伊應徵時，店家有告知伊
    不可以與客人做色情交易云云，顯非事實而不可採。而證人
    丘偉明除證稱係被告劉曉莉向其介紹包括半套性交易之消費
    方式及價錢外，亦明白證稱除了2800元外，伊那時候有說要
    喝酒，伊拿了1000元給她（指許淑貞）去買酒及檳榔，她沒
    有找伊錢，伊跟她說不用還我，除此以外沒有給許淑貞任何
    錢等語（見本院卷第42頁），顯然證人丘偉明並未私下給付
    許淑貞性交易之對價，即難認係證人丘偉明私下要求許淑貞
    偷偷為半套性交易。而證人許淑貞於警詢及證人丘偉明迭於
    偵審中均未證稱消費對價須另收取每瓶200元精油費，證人
    丘偉明於本院亦證稱當天按摩共三節，有用精油。但沒有跟
    伊收取精油的錢等語（見本院卷第42頁），又觀諸上開4月
    份帳冊所記載之上揭金額亦均未記載另收精油費，及對於客
    戶之詢問，記載「小時收費800元，做多久算多久，沒有其
    他收費」等語（見偵查卷第100頁），足見本件任何消費方
    式均無收取每瓶精油200元之情形。是證人許淑貞於本院所
    為上開證詞，無非事後勾串迴護被告等人之詞，並不足採。
  (四)此外，復有現場照片11張在卷可稽，及帳冊、客戶名冊、電
    話簿及對帳單各1本及對帳單1張扣案可佐。被告陳彥伶、劉
    曉莉前開所辯，要屬卸責之詞，均不可採。事證明確，被告
    二人有上揭妨害風化犯行，堪以認定。
二、核被告陳彥伶及劉曉莉所為，均係犯刑法第231條第1項之意
    圖使女子與他人為猥褻之行為，而容留以營利罪。渠等媒介
    後復容留女子與男客為猥褻之行為，其媒介之低度行為，應
    為其後容留之高度行為所吸收，均不另論罪。又被告2人間
    之上開犯行，有犯意聯絡及行為分擔，為共同正犯。爰審酌
    被告陳彥伶、劉曉莉二人均曾有妨害風化前科，有臺灣高等
    法院被告前案紀錄表可稽，被告陳彥伶向他人頂讓並負責經
    營南方宴養生會館，不知正派經營業務，竟仍媒介、容留店
    內服務女子與客人為半套（猥褻行為）性交易以營利，被告
    劉曉莉於該店櫃臺接待客人，帶領客人至包廂並介紹包括半
    套性交易等消費方式及價錢，且通知店內服務小姐於包廂內
    與客人為半套性交易，渠等二人顯不知悔改，其等行為亦不
    無破壞社會善良風俗，惟被告劉曉莉係受雇於被告陳彥伶，
    其涉案情節較輕，及渠等始終否認犯行，飾詞狡卸，犯後態
    度非佳等一切情狀，分別量處如主文所示之刑，並均諭知易
    科罰金之折算標準，以示懲儆。扣案之帳冊、客戶名冊、電
    話簿、對帳單各1本及對帳單1張等物，均為被告陳彥伶所有
    ，業據被告陳彥伶供明在卷，且係供被告等本件犯罪所用之
    物，均應依刑法第38條第1項第2款規定諭知沒收。
據上論斷，應依刑事訴訟法第299條第1項前段，刑法第28條、第
231條第1項、第41條第1項前段、第38條第1項第2款，刑法施行
法第1條之1，判決如主文。
中    華    民    國   100    年    10    月    18    日
                  刑事第八庭    審判長法  官  許文碩
                                      法  官  林慧英
                                      法  官  黃佳琪
以上正本證明與原本無異。
如不服本判決應於收受送達後10日內向本院提出上訴書狀，並應
敘述具體理由；其未敘述上訴理由者，應於上訴期間屆滿後20日
內向本院補提理由書（均須按他造當事人之人數附繕本）「切勿
逕送上級法院」。
                                       書記官  黃舜民
中    華    民    國   100    年    10    月    18    日